【裁判字號】    97,訴,1830
【裁判日期】    980925
【裁判案由】    毒品危害防制條例
【裁判全文】
臺灣高雄地方法院刑事判決              97年度訴字第1830號
公  訴  人  臺灣高雄地方法院檢察署檢察官
被      告  己○○
                    （現於臺灣高雄監獄執行中）
選任辯護人  樓嘉君律師（財團法人法律扶助基金會）
上列被告因違反毒品危害防制條例案件，經檢察官提起公訴（97
年度偵字第23110 號），本院判決如下：
    主  文
己○○所犯如附表一、二、三所示之罪，各處如附表一、二、三
所示之刑及沒收。應執行有期徒刑拾伍年，未扣案之販賣甲基安
非他命所得新臺幣伍仟伍佰元沒收，如全部或一部不能沒收時，
以其財產抵償之。
    事  實
一、己○○前因違反毒品危害防制條例案件，經本院以94年度簡
    字第5492號判處有期徒刑5 月確定；復因竊盜案件，經臺灣
    高等法院高雄分院以94年度上易字第762 號判處有期徒刑1
    年6 月確定；再因違反毒品危害防制條例案件，經本院以94
    年度訴字第3250號判處有期徒刑10月確定；又因違反妨害兵
    役治罪條例案件，經本院以94年度減字第7225號判處有期徒
    刑3 月確定。上開4 罪嗣經臺灣高等法院高雄分院以96年度
    聲減字第114 號裁定減刑並定應執行刑有期徒刑1 年5 月確
    定，甫於民國96年7 月16日執行完畢。詎其仍未知警惕，明
    知甲基安非他命（起訴書誤載為安非他命，下同）屬毒品危
    害防制條例第2 條第2 項第2 款所列之第二級毒品，且屬藥
    事法第22條第1 項第1 款所定之禁藥，不得非法販賣、轉讓
    、持有，竟分別於附表一、二、三所示之時間、地點，各為
    下列之行為：
(一)基於意圖營利販賣第二級毒品之各別犯意，均以其所有之諾
    基亞（NOKIA） 廠牌行動電話（未經扣案且已滅失），搭配
    其向不知情之友人黃啟峰借用之門號0000000000號SIM 卡，
    以之作為聯絡工具，分別以附表一所示之時間、地點、對象
    及方式，販賣第二級毒品甲基安非他命4 次以營利。
(二)復與綽號「辛巴」之不詳姓名成年男子，共同基於意圖營利
    販賣第二級毒品之各別犯意聯絡，仍以上開行動電話作為聯
    絡工具，分別以如附表二所示之時間、地點、對象及分工方
    式，共同販賣第二級毒品甲基安非他命2 次以營利。
(三)另基於轉讓禁藥之各別犯意，分別以如附表三所示之時間、
    地點、對象及方式，無償轉讓經行政院衛生署明令公告之禁
    藥甲基安非他命2 次。嗣經警對其所持用之上開行動電話門
    號實施通訊監察，循線查悉上情，並於97年8 月15日下午5
    時6 分許，持拘票前往高雄市○○區○○路366 號，將其拘
    提到案。
二、案經高雄市政府警察局少年警察隊移送臺灣高雄地方法院檢
    察署檢察官偵查起訴。
    理  由
一、證據能力之判斷─
(一)證人張忠、丁○○、乙○○、甲○○於警詢中所為之證述
    ，與與審判中未盡相符，本院以渠等於警詢中之陳述，未與
    被告己○○同庭接受訊問，較無人情壓力，且未受外界之污
    染，較少權衡利害關係，且於偵查、審判中，均未表示警詢
    中有何不當詢問之情形，復於審判中均已到庭經交互詰問，
    依警詢之客觀環境及條件，應認渠等先前於警詢中之陳述，
    具有可信之特別情況，且為證明被告本件犯罪存否所必要，
    依刑事訴訟法第159 條之2 之規定，均得為證據。
(二)證人丙○○於本院審判中，經本院依其戶籍地址合法傳喚及
    拘提，均不到庭，復未在監在押，有戶籍查詢資料、臺灣高
    等法院在監在押全國紀錄表、本院送達證書、拘票、高雄市
    政府警察局三民第二分局98年6 月19日高市警三二分偵字第
    0980015855號函暨報告書各1 份在卷可稽（見本院訴一卷第
    225 、244-245 、274-277 頁），所在不明而傳喚不到。本
    院以其於警詢中所為之陳述，未與被告同庭接受訊問，較無
    人情壓力，且未受外界之污染，且於偵查中到場陳述，並未
    表示警詢中有何不當詢問之情形，依警詢之客觀環境及條件
    ，應該其於警詢中之所為陳述，具有可信之特別情況，且為
    證明被告本件犯罪存否所必要，依刑事訴訟法第159 條之3
    之規定，亦得為證據。
(三)證人張忠、丙○○、丁○○、乙○○、甲○○於偵查中向
    檢察官所為之陳述，均經具結以擔保其陳述之真實性，其後
    均未表示檢察官有何不當訊問之情形。其中證人張忠、丁○○、乙○○、甲○○復於審判中到庭，給予被告及辯護人
    詰問之機會，以保障被告之對質詰問權，證人於偵查中向檢
    察官所為之陳述，依刑事訴訟法第159 條之1 第2 項之規定
    ，均得作為證據。
(四)本判決所引用其他據以認定事實之各項證據，業據當事人及
    辯護人於審理中對於證據能力表示無意見（見本院訴一卷第
    79-80 頁），嗣經本院於審判期日，依各該證據不同之性質
    ，依法定調查程序及法定調查方法逐一調查，並使當事人及
    辯護人表示意見，對於具有傳聞性質之證據，均知其情而未
    於辯論終結前聲明異議，依各該證據作成之情形，亦無違法
    或不當取證之情形，以之作為證據均屬適當，依刑事訴訟法
    第159 條之5 之規定，均有證據能力，合先敘明。
二、認定事實所憑證據及被告之辯解─
    訊據被告己○○於本院審理中，對於如附表一所示，由其獨
    自販賣甲基安非他命予案外人張忠、丁○○、乙○○、丙○○各1 次；及如附表三所示轉讓甲基安非他命予案外人張
    忠共2 次等情，均坦認不諱（見本院訴二卷第348-349 、
    367 頁），惟另矢口否認如附表二所示共同販賣甲基安非他
    命予案外人丙○○、甲○○各1 次之犯行，辯稱：這二次都
    是伊朋友「辛巴」自己販賣甲基安非他命給丙○○、甲○○
    ，伊僅係幫忙聯絡「辛巴」而已云云。經查：
(一)附表一所示販賣甲基安非他命、附表三所示轉讓甲基安非他
    命部分：
    被告有如附表一所示，以其持用之門號0000000000號行動電
    話，分別與案外人張忠使用之0000000000號、丁○○使用
    之0000000000號、乙○○使用之0000000000號、丙○○使用
    之0000000000號行動電話聯絡後，販賣甲基安非他命予張
    忠、丁○○、乙○○、丙○○各1 次；及如附表三所示，轉
    讓甲基安非他命予張忠共2 次等情，業據證人丙○○於偵
    查中（見偵卷第51頁）、張忠於偵查及本院審理中（偵卷
    第80-81 頁、本院訴一卷第138 頁背面、139 頁背面、141-
    142 頁）、丁○○於偵查及本院審理中（偵卷第92頁、本院
    訴一卷第232-233 頁）、乙○○於偵查及本院審理中（偵卷
    第26頁、本院訴二卷第350-351 頁），分別證述明確。復有
    本院97年度聲監字第537 號通訊監察書（監察電話碼000000
    0000號）、門號0000000000號、0000000000號、0000000000
    號、0000000000號、0000000000號之申請使用人資料、各該
    通訊監察譯文及證人丙○○指認被告照片1 幀在卷可佐（警
    一卷第34頁、警二卷第8 、9 頁、警三卷第5-7 、22頁、警
    四卷第7 、12頁、警五卷第6 、11頁），被告於本院審理中
    亦對此部分自承不諱（本院訴二卷第348 、367 頁），此部
    分之事實已堪認定。又「甲基安非他命」與「安非他命」並
    非同一毒品，施用安非他命者之尿液無從驗出甲基安非他命
    。上開證人雖泛稱渠等向被告所購入之毒品為安非他命，惟
    依證人張忠於97年8 月15日警詢中經採尿送驗結果係呈甲
    基安非他命陽性反應（本院訴一卷第214 頁），及其另因於
    97年5 月6 日、同年8 月9 日施用甲基安非他命，經本院以
    97年度審簡字第5992號判處有期徒刑確定，有該驗尿報告及
    確定判決在卷可查（本院訴一卷第211 、214 、102-103 頁
    ），足見被告所販賣、轉讓之毒品，應係甲基安非他命而非
    安非他命。
(二)附表二所示共同販賣甲基安非他命部分：
  1.附表二編號1 （販賣予丙○○）部分：
 (1)被告雖辯稱本次交易係其友人即綽號「辛巴」之不詳姓名成
    年男子自行販賣甲基安非他命予案外人丙○○云云，惟觀諸
    被告所持用上開門號0000000000號行動電話之通訊監察譯文
    ，其於97年3 月16日晚間9 時10分、9 時21分、9 時23分，
    與證人丙○○所持用之0000000000號行動電話間通話內容：
    (1)97年3月16日晚間9時10分28秒（丙○○打入）：「丙○○
    ：『安仔』，我『生仔』，那邊有嗎？」、「己○○：有啊
    。」、「己○○：你過來？」、「丙○○：對啦。」、「己○○：你過來三多與凱旋路。」、「丙○○：要問人。」、
    「己○○：三多、凱旋你不知道喔？」、「丙○○：三多、
    凱旋？」、「己○○：『國際商工』你知道？」、「丙○○
    ：凱旋（路）在『吳仔』他家喔？」、「己○○：『三信』
    你知道嗎？（三多一路186 號三信家商）」、「丙○○：我
    知道。」、「己○○：『三信』相等（互相等候）。」、「
    丙○○：好，多用一點。」。(2)同日晚間9 時21分4 秒（丙○○打入）：「丙○○：喂！我到『三信』了。」、「己○○：好。」、「丙○○：快一點。」。(3)同日晚間9 時23分
    15秒（丙○○打入）：「丙○○：我在『國際』（國際商工
    ）。」、「己○○：我朋友馬上下去了。」、「丙○○：好
    啦。」等語（見警三卷第7 頁）。
 (2)證人丙○○於偵查中並證稱：「（〈提示97年3 月16日晚間
    9 時10分、9 時21分、9 時23分通訊監察譯文〉是與何人通
    話？談論何事？）這是我與綽號『安仔』（台語）即己○○
    在通話，是要向他購買500 元之安非他命，後來我們約在『
    國際商工』大門口，由己○○之某姓名不詳之男性友人拿（
    甲基）安非他命交給我，我則交給該男子500 元。第3 通電
    話內容即是我到達『國際商工』門口，打給己○○，己○○
    說其友人會將毒品拿給我」、「通話內容中，『那邊有嗎？
    』、『有啊』，是指己○○有無（甲基）安非他命；『調五
    百』是我要向他買500 元（甲基）安非他命；『多用一點』
    是要他將（甲基）安非他命的數量多給我一點」等語（偵卷
    第50頁）。依上開通訊監察譯文內容，於證人丙○○詢問被
    告「那邊有（甲基安非他命）嗎？」等語時，被告直接答稱
    「有啊」等語；丙○○問：「調五百好不好（500 元之甲基
    安非他命）？」等語時，被告仍直接答稱「你過來」等語，
    並即約定交付地點，從未表達轉介其友人「辛巴」販賣甲基
    安非他命予丙○○之意思，顯見該次交易自始至終均由被告
    與證人丙○○聯繫，約定交易數量、時間、地點，僅於丙○○到達約定地點時，推由「辛巴」交付毒品並收取價金。被
    告係與「辛巴」基於販賣甲基安非他命之犯意聯絡，並以上
    開分工方式完成本次交易甚明。
  2.附表二編號2 （販賣予甲○○）部分：
 (1)被告雖又辯稱本次交易係「辛巴」自行販賣甲基安非他命予
    案外人甲○○云云，惟依被告上開門號0000000000號行動電
    話之通訊監察譯文，其於97年3 月18日上午6 時2 分、6 時
    7 分、下午2 時34分、2 時48分，與證人甲○○所持用之00
    00000000號行動電話間通話內容：(1)97年3 月18日上午6 時
    2 分26秒（甲○○打入）：「甲○○：你人在哪裡？」「己○○：瑞隆路。」、「甲○○：有辦法過來嗎？」、「己○○：你過來啦。」、「甲○○：『半半』你有嗎？」、「己○○：有啦。」、「甲○○：你可以來瑞隆路。」、「己○○：你可以過來，沒多遠。」、「甲○○：在哪裡？」、「
    己○○：『正忠排骨飯』（餐廳）你知道嗎？」、「甲○○
    ：瑞隆路嗎？」、「己○○：對啊。」、「甲○○：那我知
    道。」、「己○○：『半半』嗎？」、「甲○○：二五嗎？
    」、「己○○：三千啦！還二千五，每次都跟我說那個價錢
    。」、「甲○○：不然拿一千好了。」、「己○○：我問你
    ，你跟我拿幾次二五的了，成本就二五，奇怪了。」、「甲○○：好啦，看等一下怎麼樣，我打給你。」。(2)同日上午
    6 時7 分13秒（甲○○打入）：「甲○○：不然下次好了。
    」、「己○○：二五已經很便宜了，還跟我有的沒有的，不
    然二五你要去哪裡拿？」、「甲○○：林園。」、「己○○
    ：幫我買飲料。」。(3)同日下午2 時34分51秒（甲○○打入
    ）：「甲○○：你還在那邊？」、「己○○：怎樣？」、「
    甲○○：看你有沒有空。」、「己○○：你過來啊，你在一
    心與凱旋路而已。」、「甲○○：好，我過去，一樣哦。」
    、「己○○：對。」。(4)同日下午2 時48分32秒（甲○○打
    入）：「甲○○：喂！我到了呢。」、「己○○：好啦。」
    、「甲○○：你走到前面那個巷子就會看到我了。」、「己○○：好。」等語（見警六卷第7-8 頁）。
 (2)證人甲○○並於偵查中證稱：「（你是否使用行動電話門號
    0000000000號？）是，該門號是我申辦使用」、「（〈提示
    97年3 月18日上午6 時2 分、6 時7 分，行動電話門號0000
    000000號撥打電話至0000000000號之監聽譯文〉是在談論何
    事？）是我打電話給己○○，我要向他購買4 分之1 錢（台
    錢）之（甲基）安非他命，他開價3,000 元，但我堅持只給
    2,500 元，後來他有同意，我也有買飲料去瑞隆路『正忠排
    骨飯』附近的旅館（己○○當時住在該處）找己○○，因為
    己○○身上之（甲基）安非他命不夠4 分之1 錢，所以我雖
    然身上有2,500 元，但是該次我沒有向他購得毒品。譯文中
    『半半』是指安非他命的計量方式，也就是半錢的一半即4
    分之1 錢之（甲基）安非他命。買到安非他命是當天下午的
    事」、「（〈提示97年3 月18日下午2 時34分、2 時48分，
    行動電話門號0000000000號撥打電話至0000000000號之監聽
    譯文〉是在談論何事？）是我打電話給己○○，要以2,500
    元向他購買半半即4 分之1 錢之（甲基）安非他命，所以我
    才會說『一樣喔』。這次有在己○○住的旅館外面，由己○○交『半半』（甲基）安非他命，我則交給他2,500 元向他
    購買」等語（見偵卷第22、24頁）。於本院審理時復證稱：
    我有於97年3 月18日下午2 時48分，在高雄市○○路「正忠
    排骨飯」餐廳附近旅館外面，向被告買4 分之1 錢的甲基安
    非他命，價格是2,500 元。當天我與被告在該處至少見過兩
    次面，第一次只有見面，沒有講成，因為不是我要的數量，
    被告有下來，我好像有拿飲料給他。第二次拿到甲基安非他
    命，拿毒品來的不是被告，是另外一個人，以前都沒有見過
    。被告在電話中說他朋友會下來，然後是一個男的從旅館出
    來，那個人知道我在哪裡，走過來很自然的收了錢，東西給
    了我就走了。我是聯絡被告，跟我約定時間、地點的，都是
    被告。被告沒有跟我說甲基安非他命是要跟他上手拿，我是
    直接向被告買，不是拜託他去跟另一個買主買等語（本院訴
    一卷第292-297 頁）。依上開通訊監察譯文及證人甲○○證
    述內容，本件交易自始至終均由被告與證人甲○○聯絡，並
    約定數量、價格、時間、地點，約定交付毒品之地點又在被
    告所住宿之旅館外，僅於甲○○到達約定地點時，推由「辛
    巴」自旅館攜出毒品交付予甲○○，並收取價金。顯見本次
    亦係被告與「辛巴」基於販賣甲基安非他命之犯意聯絡，並
    以上開分工方式完成毒品交易無疑。被告所辯各節，核與上
    述通訊監察譯文，及證人丙○○、甲○○前揭證述內容，顯
    不相符，無非臨訟圖卸之詞，委無可採。
(三)按販賣甲基安非他命毒品之行為，並無一定之公定價格，每
    次買賣之價格亦各有差異，隨供需雙方之資力或關係之深淺
    或需求之數量、貨源之充裕與否、販賣者對於資金之需求如
    何與殷切與否，以及政府查緝之態度，進而為各種之風險評
    估，而有各種不同之標準，並非一成不變。販賣者從各種「
    價差」或「量差」或係「純度」謀取利潤方式，或有差異，
    然其所圖利益之非法販賣行為目的，則屬相同，並無二致。
    本件被告雖未供承販入、賣出毒品所賺取之差價為何。惟一
    般民眾普遍認知毒品之非法交易，向為政府查禁森嚴且重罰
    不貸，衡諸常情，倘非有利可圖絕無平白甘冒被重罰高度風
    險之理，從而，舉凡其有償交易，除足反證其確另基於某種
    非圖利本意之關係外，通常尚難因無法查悉其買進、賣出之
    差價，而諉無營利之意思，或阻卻販賣犯行之追訴（最高法
    院87年度臺上字第3164號判決意旨參照）。又販賣毒品之所
    謂販賣行為，係行為人基於營利之目的，而販入或賣出毒品
    而言。販賣毒品者，其主觀上須有營利之意圖，且客觀上有
    販賣之行為即足構成，至於實際上是否已經獲利則非所問。
    即於有償讓與他人之初，係基於營利之意思，並著手實施，
    而因故無法高於購入之原價出售，最後不得不以原價或低於
    原價讓與他人時，仍屬販賣行為。必始終無營利之意思，縱
    以原價或低於原價有償讓與他人，方難謂為販賣行為，而僅
    以轉讓罪論處（同院93年度臺上字第1651號判決意旨參照）
    。本件被告以如附表一、二所示方法，販賣甲基安非他命供
    他人施用，自屬有利可圖，而無徒勞之理，其基於營利意圖
    而為販賣，堪予認定。
(四)綜上所述，本件事證明確，被告上開犯行均堪認定，應予依
    法論科。
三、論罪科刑之理由─
(一)被告己○○行為後，毒品危害防制條例部分條文業於98年5
    月20日修正公布。按法律之制定或修正，若未明定施行日期
    者，中央法規標準法雖未規定應自何時生效，然法律既經制
    定或修正並經總統公布，自應依一般原則，自公布日起算至
    第3 日起發生效力。查92年7 月9 日修正公布之毒品危害防
    制條例第36條雖規定：「本條例自公布後6 個月施行」。其
    立法理由謂：「（一）依修正草案第2 條第3 項規定，法務
    部需會同衛生署成立審議委員會每3 個月定期檢討調整毒品
    之分級及品項，而本次新增第四級毒品，有需要在新法施行
    前先經該審議會檢討後再調整公布，爰預留6 個月緩衝期，
    以利處理。（二）依本條例新修正之規定，有必要再訂定相
    關子法及修正相關法規，以配合本條例之施行，故亦有需要
    預留適當緩衝期，以利訂頒相關子法及相關法規之配合修正
    」。該條規定顯係因應該次修正之需，始預留適當之緩衝期
    ，並非規定嗣後任何修正，均需預留6 個月之期間。依上說
    明，98年5 月20日修正公布之毒品危害防制條例部分條文之
    規定，均應自公布日起算至第3 日即98年5 月22日起生效。
    而修正前該條例第4 條第2 項原規定：「製造、運輸、販賣
    第二級毒品者，處無期徒刑或7 年以上有期徒刑，得併科新
    臺幣7 百萬元以下罰金」；修正後則規定：「製造、運輸、
    販賣第二級毒品者，處無期徒刑或7 年以上有期徒刑，得併
    科新臺幣1 千萬元以下罰金」，已將罰金刑部分，由「7 百
    萬元以下」，提高為「1 千萬元以下」，被告行為後法律已
    有變更，比較新舊法之結果，行為後之法律並未有利於被告
    ，依刑法第11條、第2 條第1 項之規定，應適用行為時即修
    正前之毒品危害防制條例第4 條第2 項之規定。
(二)按經中央衛生主管機關（行政院衛生署）明令公告禁止製造
    、調劑、輸入、輸出、販賣或陳列之毒害藥品，均屬藥事法
    所稱之禁藥，藥事法第21條第1 項第1 款定有明文。查甲基
    安非他命屬毒品危害防制條例第2 條第2 項第2 款所列之第
    二級毒品，又屬安非他命類藥品，業經藥品管理中央主管機
    關行政院衛生署於69年12月8 日、75年7 月11日及79年10月
    9 日三度公告重申禁止使用在案，迄未變更，仍應認屬藥事
    法第22條第1 項第1 款所列之禁藥。而販賣甲基安非他命之
    行為，依毒品危害防制條例第4 條第2 項之規定，法定最高
    本刑為無期徒刑，顯較藥事法第86條第1 項所定最高本刑7
    年為重，自應優先適用毒品危害防制條例第4 條第2 項之規
    定論處。至於轉讓甲基安非他命之行為，除轉讓之數量已達
    行政院依毒品危害防制條例第8 條第6 項規定所訂定之標準
    （轉讓持有毒品加重其刑之數量標準第2 條第1 項第2 款規
    定：淨重10公克以上），經依法加重該條第2 項之法定刑後
    ，較藥事法第83條第1 項之法定刑為重之情形外，因藥事法
    第83條第1 項係於93年4 月21日修正公布，同年月23日施行
    ，為毒品危害防制條例第8 條第2 項之後法，且為重法，自
    應優先適用藥事法處斷（最高法院97年台非字第397 號判決
    意旨參照）。本件被告如附表三所示轉讓甲基安非他命部分
    ，並無證據足認轉讓數量已達淨重10公克以上，基於罪證有
    疑，惟有利於被告之認定原則，不得遽依毒品危害防制條例
    第8 條第6 項加重其刑，並應依藥事法第83條第1 項之轉讓
    禁藥罪論處。
(三)核被告己○○所為：如附表一、二所示販賣甲基安非他命犯
    行，均係犯修正前毒品危害防制條例第4 條第2 項之販賣第
    二級毒品罪；如附表三所示轉讓甲基安非他命犯行，則係犯
    藥事法第83條第1 項之轉讓禁藥罪。起訴書雖誤引毒品危害
    防制條例第8 條第2 項，惟業經檢察官當庭更正起訴法條為
    藥事法第83條第1 項（見本院訴二卷第347 頁），且被告轉
    讓甲基安非他命之基本社會事實同一，本院應予以審理。被
    告於販賣、轉讓前後，持有甲基安非他命之低度行為，分別
    為販賣、轉讓之高度行為所吸收，均不另論罪。被告就如附
    表二所示之2 次販賣第二級毒品犯行，皆與綽號「辛巴」之
    不詳姓名成年男子之間，有犯意聯絡及行為分擔，均應論以
    共同正犯。另依毒品危害防制條例所定之販賣毒品罪之構成
    要件文義，並無從認定立法者本即預定該犯罪之本質，必有
    數個同種類行為而反覆實行之集合犯行，故販賣毒品罪，難
    認係集合犯（96年度台上字第6048號判決意旨參照），且被
    告如附表一、二所示之販賣甲基安非他命犯行，時地並非密
    接，亦難認屬接續犯，應認被告如附表一、二所示共6 次販
    賣第二級毒品，及附表三所示2 次轉讓禁藥犯行，均犯意各
    別，應予分論併罰。又被告前有如事實欄所示之犯罪科刑及
    執行情形，有臺灣高等法院被告前案紀錄表1 份在卷可按。
    其於受徒刑之執行完畢後，5 年以內故意再犯本件如附表一
    、二、三所示有期徒刑以上各罪，均屬累犯，應依刑法第47
    條第1 項之規定，分別加重其刑，關於販賣第二級毒品之法
    定刑無期徒刑部分不得加重，僅得就有期徒刑及罰金刑部分
    加重之。此外，被告於偵查中對於如附表一、二所示之販賣
    第二級毒品犯行全部否認（見偵卷第11頁）；於本院審理時
    原亦否認所有販賣第二級毒品犯行（見本院訴一卷第74-75
    頁），迄辯論終結前，始就部分犯行主動認罪（見本院訴二
    卷第348 、367 頁），顯與98年5 月20日修正公布之毒品危
    害防制條例第17條第1 項所定「供出毒品來源，因而查獲其
    他正犯或共犯」、同條第2 項所定「於偵查及審判中均自白
    」之要件，均有未符，自不得依該條規定而邀減刑之寬典。
(三)爰審酌被告前有多次竊盜、違反毒品危害防制條例等前案紀
    錄，有上開前案紀錄表可查，素行不良，且無視政府杜絕毒
    品禁令，意圖營利而販賣甲基安非他命6 次、轉讓甲基安非
    他命2 次予附表一、二、三所示之對象施用，戕害他人身心
    健康，犯罪所生危害非輕；衡以各次販賣數量非鉅，犯罪所
    得無多，非屬大規模販毒，情節相對較輕，雖於警詢、偵查
    中及審理之初，均否認販毒，惟始終坦認轉讓毒品犯行，復
    於辯論終結前坦承販毒，犯罪後態度尚可，及其智識程度、
    生活狀況、各次販賣數量多寡不同等一切情狀，分別量處如
    主文所示之刑，以示懲儆。未扣案之販賣甲基安非他命所得
    （各如附表一編號2 、3 、4 ，及附表二所示），均應依毒
    品危害防制條例第19條第1 項之規定，分別於各該罪刑項下
    宣告沒收，如全部或一部不能沒收時，以其財產抵償之。如
    附表二所示之共犯「辛巴」既因未查知其真實姓名年藉而未
    經起訴，即無執行時發生重複沒收、抵償之可能，就被告如
    附表二所示販賣毒品所得，毋庸諭知以其與共犯之財產連帶
    抵償。至被告販毒時用以聯絡之諾基亞廠牌行動電話1 支（
    含門號0000000000號SIM 卡1 張），均未經扣案，且被告供
    稱該行動電話遺失已久，應已滅失而不復存在（見本院訴二
    卷第368 頁）；上開SIM 卡則係向其友人黃啟峰所借用，並
    非被告所有，均不予宣告沒收，併此敘明。
據上論斷，應依刑事訴訟法第299 條第1 項前段，毒品危害防制
條例第4 條第2 項（修正前）、第19條第1 項，藥事法第83條第
1 項，刑法第11條、第2 條第1 項前段、第28條、第47條第1 項
、第51條第5 款、第9 款，判決如主文。
本案經檢察官戊○○到庭執行職務。
中    華    民    國    98    年    9     月    25    日
                刑事第十六庭    審判長法  官  曾逸誠
                                      法  官  姚水文
                                      法  官  林柏壽
以上正本係照原本作成。
如不服本判決應於收受判決後10日內向本院提出上訴書狀，並應
敘述具體理由。其未敘述上訴理由者，應於上訴期間屆滿後20日
內向本院補提理由書（均須按他造當事人之人數附繕本）「切勿
逕送上級法院」。
中    華    民    國    98    年    9     月    25    日
                                      書記官  洪嘉慧
附錄本案論罪科刑法條：
修正前毒品危害防制條例第4 條第2 項
製造、運輸、販賣第二級毒品者，處無期徒刑或7 年以上有期徒
刑，得併科新臺幣7 百萬元以下罰金。
藥事法第83條第1 項
明知為偽藥或禁藥，而販賣、供應、調劑、運送、寄藏、牙保、
轉讓或意圖販賣而陳列者，處7 年以下有期徒刑，得併科新臺幣
5 百萬元以下罰金。
附表一（己○○獨自販賣甲基安非他命部分）：
┌─┬──────┬────────────┬───────────┐
│  │  販賣對象  │                        │                      │
│編├──────┤                        │    所犯罪名／        │
│號│  交易時間  │      交易方式          │    所處之刑及沒收    │
│  ├──────┤                        │                      │
│  │  交易地點  │                        │                      │
├─┼──────┼────────────┼───────────┤
│1 │張忠      │張忠於97年3 月14日晚間│販賣第二級毒品，累犯，│
│  ├──────┤6 時50分許，以門號093694│處有期徒刑柒年肆月。  │
│  │97年3 月14日│4384號行動電話，與己○○│                      │
│  │晚間6 時50分│所使用之門號0000000000號│                      │
│  │之後某時    │行動電話聯絡，確認己○○│                      │
│  ├──────┤確有甲基安非他命後，前往│                      │
│  │高雄市三民區│己○○位於高雄市三民區義│                      │
│  │義華路287 巷│華路287 巷9 號住處，向蘇│                      │
│  │9 號（己○○│俊安購得價值新臺幣（下同│                      │
│  │住處）      │）500 元之甲基安非他命，│                      │
│  │            │價金暫先賒欠而未收取。  │                      │
├─┼──────┼────────────┼───────────┤
│2 │丁○○      │丁○○於97年3 月17日晚間│販賣第二級毒品，累犯，│
│  ├──────┤某時，在己○○上址住處，│處有期徒刑柒年陸月。未│
│  │97年3 月17日│向己○○購得價值1,000 元│扣案之販賣甲基安非他命│
│  │晚間某時    │之甲基安非他命（價金付訖│所得新臺幣壹仟元沒收，│
│  │            │）。施用後復於翌（18）日│如全部或一部不能沒收時│
│  │            │上午5 時40分許，以門號09│，以其財產抵償之。    │
│  ├──────┤00000000號行動電話，與蘇│                      │
│  │高雄市三民區│俊安所使用之上開行動電話│                      │
│  │義華路287巷 │聯絡，抱怨該次販予甲基安│                      │
│  │9 號（己○○│非他命品質不佳。        │                      │
│  │住處）      │                        │                      │
├─┼──────┼────────────┼───────────┤
│3 │乙○○      │乙○○於97年3 月18日晚間│販賣第二級毒品，累犯，│
│  ├──────┤11時43分、11時48分、同年│處有期徒刑柒年陸月。未│
│  │97年3 月19日│3 月19日凌晨3 時、3 時22│扣案之販賣甲基安非他命│
│  │凌晨3 時22分│分許，接連以門號00000000│所得新臺幣壹仟元沒收，│
│  │之後某時    │18號行動電話，與己○○所│如全部或一部不能沒收時│
│  ├──────┤使用之上開行動電話連絡後│，以其財產抵償之。    │
│  │高雄市○○路│，在約定地點即高雄市建國│                      │
│  │與九如路間之│路與九如路間之國道一號公│                      │
│  │國道一號公路│路便道旁，向己○○購得價│                      │
│  │便道旁      │值1,000 元之甲基安非他命│                      │
│  │            │（價金付訖）。          │                      │
├─┼──────┼────────────┼───────────┤
│4 │丙○○      │丙○○於97年3 月19日中午│販賣第二級毒品，累犯，│
│  ├──────┤12時16分許，以門號093853│處有期徒刑柒年肆月。未│
│  │97年3 月19日│9677號行動電話，與己○○│扣案之販賣甲基安非他命│
│  │中午12時16分│所使用之上開門號聯絡後，│所得新臺幣伍佰元沒收，│
│  │之後某時    │在約定地點即高雄市苓雅區│如全部或一部不能沒收時│
│  ├──────┤三多二路84號「國際高級商│，以其財產抵償之。    │
│  │高雄市苓雅區│工職業學校」門口，向蘇俊│                      │
│  │三多二路84號│安購得價值500 元之甲基安│                      │
│  │「國際高級商│非他命（價金付訖）。    │                      │
│  │工職業學校」│                        │                      │
│  │門口        │                        │                      │
└─┴──────┴────────────┴───────────┘
附表二（己○○與綽號「辛巴」之不詳姓名成年男子共同販賣甲
        基安非他命部分）：
┌─┬──────┬────────────┬───────────┐
│  │  販賣對象  │                        │                      │
│編├──────┤                        │    所犯罪名／        │
│號│  交易時間  │      交易方式          │    所處之刑及沒收    │
│  ├──────┤                        │                      │
│  │  交易地點  │                        │                      │
├─┼──────┼────────────┼───────────┤
│1 │丙○○      │丙○○於97年3 月16日晚間│共同販賣第二級毒品，累│
│  ├──────┤9 時10分、21分、23分許，│犯，處有期徒刑柒年肆月│
│  │97年3 月16日│接連以門號0000000000號行│。未扣案之販賣甲基安非│
│  │晚間9 時23分│動電話與己○○所使用之上│他命所得新臺幣伍佰元沒│
│  │之後某時    │開0000000000號行動電話聯│收，如全部或一部不能沒│
│  ├──────┤絡，約定向己○○購買價值│收時，以其財產抵償之。│
│  │高雄市苓雅區│500 元之甲基安非他命後，│                      │
│  │三多二路84號│己○○即推由綽號「辛巴」│                      │
│  │「國際高級商│之不詳姓名成年男子，前往│                      │
│  │工職業學校」│約定地點高雄市苓雅區三多│                      │
│  │門口        │二路84號「國際高級商工職│                      │
│  │            │業學校」門口，交付毒品予│                      │
│  │            │丙○○，並收取價金。    │                      │
├─┼──────┼────────────┼───────────┤
│2 │甲○○      │甲○○於97年3 月18日下午│共同販賣第二級毒品，累│
│  ├──────┤2 時34分、2 時48分許，接│犯，處有期徒刑柒年捌月│
│  │97年3 月18日│連以門號0000000000號行動│。未扣案之販賣甲基安非│
│  │下午2 時48分│電話，與己○○所使用之上│他命所得新臺幣貳仟伍佰│
│  │許          │開行動電話聯絡，約定向蘇│元沒收，如全部或一部不│
│  ├──────┤俊安購買價值2,500 元之甲│能沒收時，以其財產抵償│
│  │高雄市前鎮區│基安非他命（重0.25台錢）│之。                  │
│  │瑞隆路524號 │後，己○○即推由「辛巴」│                      │
│  │「正忠排骨飯│在約定地點即高雄市前鎮區│                      │
│  │」餐廳附近某│瑞隆路524 號「正忠排骨飯│                      │
│  │旅館（名稱不│」餐廳附近某旅館（名稱不│                      │
│  │詳）外      │詳）外，交付毒品予甲○○│                      │
│  │            │，並收取價金。          │                      │
└─┴──────┴────────────┴───────────┘
附表三（己○○轉讓甲基安非他命部分）：
┌─┬──────┬────────────┬───────────┐
│編│  轉讓對象  │                        │                      │
│號├──────┤                        │                      │
│  │  轉讓時間  │        行為方式        │  所犯罪名／所處之刑  │
│  ├──────┤                        │                      │
│  │  轉讓地點  │                        │                      │
├─┼──────┼────────────┼───────────┤
│1 │張忠      │己○○於97年3 月19日晚間│犯藥事法第八十三條第一│
│  ├──────┤8 時45分之後某時，在其位│項之轉讓禁藥罪，累犯，│
│  │97年3 月19日│於高雄市○○區○○路287 │處有期徒刑捌月。      │
│  │晚間8 時45分│巷9 號住處內，無償轉讓甲│                      │
│  │之後某時    │基安非他命1 小包（數量不│                      │
│  ├──────┤詳）供張忠施用。      │                      │
│  │高雄市三民區│                        │                      │
│  │義華路287 巷│                        │                      │
│  │9 號（己○○│                        │                      │
│  │住處）      │                        │                      │
├─┼──────┼────────────┼───────────┤
│2 │張忠      │己○○於97年5 月1 日至同│犯藥事法第八十三條第一│
│  ├──────┤年月6 日之間某日，又在其│項之轉讓禁藥罪，累犯，│
│  │97年5 月1 日│上址住處內，無償轉讓甲基│處有期徒刑捌月。      │
│  │至同年月6 日│安非他命1 小包（數量不詳│                      │
│  │之間某日    │）供張忠施用。        │                      │
│  ├──────┤                        │                      │
│  │高雄市三民區│                        │                      │
│  │義華路287 巷│                        │                      │
│  │9 號（己○○│                        │                      │
│  │住處）      │                        │                      │
└─┴──────┴────────────┴───────────┘


司法院資訊處製作；財團法人民間司法改革基金會備份。
